Treffen am Fr, 08.07.2016

Anwesend: Thaís, Gareth, Florian, André

Ergebnisse:

  - Insgesamt:
    - Die einzelnen Programmkomponenten müssen in der kommenden Woche vollständig zusammengefügt werden.
    - Es wird nur noch im Development-Branch gearbeitet, da die groben Klassenstrukturen bereits existieren.
    - Jeder Teil des Projektes wird jeweils von der dafür zuständigen Person für die Systembeschreibung dokumentiert.

  - Thaís und Gareth haben die Logik-Klassen zum größten Teil fertiggestellt; es werden noch kleinere Verbesserungen erfolgen. Die File-Interaction-Datentypen müssen zu bestimmten Zeitpunkten aus der Logik-Klasse aufgerufen werden.
  - Florian wird die Katalog- und Logik-Klassen mit seiner Benutzeroberfläche verbinden und die Benutzeroberfläche somit vollständig fertigstellen.
  - André wird die Tracking-Klasse vervollständigen und ggf. die in den Open- und Save-Klassen enthaltenen Ordnerpfade ändern, um sie der Struktur des Development-Branch anzupassen.
